臺灣臺北地方法院交通事件裁定　　　　100年度交聲字第138號
原處分機關　臺北市交通事件裁決所
異　議　人
即受處分人　許見至
上列異議人因違反道路交通管理處罰條例案件，對於臺北市交通
事件裁決所中華民國100 年1 月28日所為北市裁罰字第裁22-1A
F573967 、22-1AF581960號所為之違反道路交通管理事件裁決書
（原舉發案號：北交停字第1AF581960 、1AF573967 號）聲明異
議，本院裁定如下：
    主  文
異議均駁回。
    理  由
一、按汽車駕駛人駕駛汽車停車時，在設有禁止停車標線處所不
    得停車，道路交通安全規則第112 條第1 項第4 款定有明文
    。而禁止停車線，用以指示禁止停車路段，以劃設於道路緣
    石正面及頂面為原則，無緣石之道路得標繪於路面上，距路
    面邊緣以30公分為度。本標線為黃實線，線寬除設於緣石正
    面者以緣石高度為準外，其餘皆為10公分。本標線禁止時間
    為每日上午7 時至晚間8 時，如有延長或縮短之必要時，應
    以標誌及附牌標示之，道路交通標誌標線號誌設置規則第16
    8 條第1 項、第2 項及第4 項均有規定。再按汽車駕駛人在
    設有禁止停車標線之處所停車者，處新臺幣（下同）600 元
    以上1,200 元以下罰鍰，道路交通管理處罰條例第56條第1
    項第4 款亦有處罰明文。
二、原處分意旨略以：本件異議人即受處分人許見至所有之車牌
    號碼3B-6380 號自用小客車，分別於民國99年10月1 日上午
    10時8 分及99年10月6 日上午10時19分許，在臺北市○○○
    路266 巷110 號週邊劃有禁止停車黃色實線路段處停車，經
    臺北市停車管理工程處依「在設有禁止停車標線之處所停車
    （黃線停車）」為由逕行舉發，異議人不服提出申訴，經原
    處分機關即臺北市交通事件裁決所函請原舉發機關調查結果
    ，仍認異議人有前揭違規行為，爰依道路交通管理處罰條例
    第56條第1 項第4 款，違反道路交通管理事件統一裁罰基準
    及處理細則第41條、第43條、第44條及第67條等規定，各裁
    罰異議人罰緩1,100 元等語。
三、聲明異議意旨略以：異議人於上開時間均係將所有之車牌號
    碼3B-6380 號自用小客車停放於白線上，該白線為明顯白線
    ，並附上臺北市○○○路266 巷110 號週邊之照片作為憑證
    ，為此，爰聲明異議等語。
四、經查：
  (一)本件異議人所有之車牌號碼3B-6380 號自用小客車，於99年
    10月1 日上午10時8 分及99年10月6 日上午10時19分許，在
    臺北市○○○路266 巷110 號週邊劃有禁止停車黃色實線路
    段處停車，經臺北市停車管理工程處認有「在設有禁止停車
    標線之處所停車（黃線停車）」為由依法拍照採證掣單舉發
    ，異議人不服提出申訴，經原處分機關即臺北市交通事件裁
    決所函請原舉發機關調查結果，仍認異議人有前揭違規行為
    ，有99年10月1 日、99年10月6 日臺北市停車管理工程處舉
    發違反道路交通管理事件通知單2 紙及舉發照片3 張、100
    年1 月28日臺北市交通事件裁決所北市裁罰字第裁22-1AF57
    3967、22-1AF 581960 號違反道路交通管理事件裁決書各1
    張及送達證書在卷可稽（見本院卷第14至17頁、第23至24頁
    ）。
  (二)異議人雖辯稱：其係將上開車輛停放於白線上，並提出照片
    3 張以為佐證，惟查：經觀卷附之舉發採證照片3 張及異議
    人所提供之臺北市○○○路266 巷110 號週邊路面照片3 張
    （見本院卷第5 至7 頁、第23至24頁），該車輛停放處之道
    路側邊雖顯示有兩條黃色實線及較為斑駁之白色實線併存，
    但均明顯所示該路段確實有黃色實線劃設於道路側邊之水溝
    蓋上，用以指示該路段禁止停車，該黃色實線並無斑駁脫漆
    致不可辨識，一般人仍能以肉眼清楚明視該黃線。再經本院
    依職權函詢臺北市交通管制工程處，該工程處於100 年3 月
    15日以北市交工程字第10031018900 號函覆：「本處原始禁
    停標線均以油漆材質滾筒繪設於路邊緣石，無緣石處則繪設
    於側溝枕上；由於常遭車輛輾壓不耐久，94年度起陸續以工
    程案使用內含玻璃珠、反光效果較佳且較為耐久熱拌塑膠材
    質標線依既有長度繪設於側溝上，由於經費考量，原有標線
    未一併塗除致有2 條禁停標線情形。另上揭路段（臺北市中
    山區○○○路266 巷10號週邊）側溝邊白線本處查無繪設紀
    錄，應係新闢道路時承商繪設路面邊線」等語明確，有上開
    函文在卷足憑（見本院卷第25頁），而按道路交通標誌標線
    號誌設置規則第183 條規定，「路面邊線，用以指示路肩或
    路面外側邊緣之界線。其線型為白實線，線寬為15公分，整
    段設置。但交岔路口及劃設有禁止停車線、禁止臨時停車線
    處或地面有人行道之路段『得』免設之。」，是可知該路段
    之黃色實線確為主管機關依法劃設，而該路段之白色實線則
    為一道路邊線，於劃有黃色實線之處仍可併列，兩者所示效
    力及所規範範圍並不相衝突，其尚無變更或減損黃實線之效
    力，應認該路段屬禁止停車之區域，要無可疑。
五、綜上所述，異議人確有於99年10月1 日上午10時8 分及99年
    10月6 日上午10時19分許在設有禁止停車標線之處所停車之
    情事，至為明確。原處分機關依道路交通管理處罰條例第56
    條第1 項第4 款規定，及道路交通管理事件統一裁罰基準表
    ，各處異議人罰鍰1,100 元，核屬有據，是異議人本件聲明
    異議，均無理由，應予駁回。
六、據上論斷，應依道路交通事件處理辦法第18條，裁定如主文
    。
中    華    民    國    100     年    4   月    21    日
                  交通法庭  法  官  林佑珊
上正本證明與原本無異。
如不服本裁定，應於裁定送達後5日內向本院提出抗告狀。
                            書記官  陳宏璋
中    華    民    國   100    年    4     月    22    日